【裁判字號】    97,聲,2061
【裁判日期】    971224
【裁判案由】    發還擔保金
【裁判全文】
臺灣板橋地方法院民事裁定              97年度聲字第2061號
聲  請  人
即  債權人  甲○○○
相  對  人
即  債務人  群悅百貨股份有限公司
法定代理人  乙○○
上列當事人間發還擔保金事件，本院裁定如下：
    主      文
聲請駁回。
聲請程序費用由聲請人負擔。
    理      由
一、本件聲請意旨略以：聲請人與相對人間因給付借款事件，前
    依本院96年度裁全字第9201號民事裁定，提供新臺幣340,00
    0 元之提存金後，聲請就相對人之財產予以假扣押在案。茲
    因聲請人業已撤銷假扣押裁定確定，並撤回假扣押之執行程
    序，且聲請本院發函通知相對人行使權利而未為行使。為此
    ，爰依法聲請返還前開提存金等語，並提出本院96年度裁全
    字第9201號民事裁定、96年度存字第6552號提存書、97年度
    全聲字第148號民事裁定、更正裁定等影本各1份為證。
二、按訴訟終結後，供擔保人證明已定20日以上之期間，催告受
    擔保利益人行使權利而未行使，或法院依供擔保人之聲請，
    通知受擔保利益人於一定期間內行使權利並向法院為行使權
    利之證明而未證明者，法院應依供擔保人之聲請，以裁定命
    返還其提存物或保證書，民事訴訟法第104 條第1 項第3 款
    定有明文。又依同法第106 條規定，前開規定於其他依法令
    供訴訟上之擔保者，亦準用之。次按所謂「訴訟終結」，在
    因假扣押或假處分所供擔保之場合，因該擔保係為保障受擔
    保利益人因該假扣押或假處分所受損害而設，倘執行法院已
    依假扣押或假處分裁定為假扣押或假處分之執行，則在供擔
    保人撤回假扣押或假處分之執行前，受擔保利益人所受損害
    仍可能繼續發生，損害額既尚未確定，自難強令其行使權利
    ，必待供擔保人已撤回假扣押或假處分之執行，始得謂為訴
    訟終結，最高法院87年台抗字第234 號裁定意旨可資參照。
三、經查，聲請人聲請本院於民國96年12月3 日以96年度裁全字
    第9201號裁定准予假扣押，聲請人並據以聲請臺灣桃園地方
    法院以96年度執全字第4899號假扣押執行程序對相對人之財
    產予以假扣押在案等情，業據本院依職權調閱上開卷宗核閱
    屬實。又聲請人雖主張其已撤回前開假扣押之執行程序，並
    有民事聲請撤回假扣押執行狀暨回執影本各1 份附於本院97
    年度聲字第2373號聲請催告行使權利卷內可稽，惟據本院調
    取該假扣押執行案卷查閱，其卷內非但未附有該民事聲請撤
    回狀，甚且於聲請人所指稱之撤回日期即97年4 月25日之後
    ，該假扣押執行事件復尚通知聲請人對第三人之聲明異議如
    認不實，應依強制執行法第120 條規定提起訴訟，而該通知
    已於97年7 月2 日為聲請人所收受乙節，亦有送達證書等附
    於上開案卷內可稽，顯見聲請人所稱其已撤回該假扣押執行
    程序云云，尚與卷內資料不符，難以採信。則聲請人既迄未
    撤回臺灣桃園地方法院96年度執全字第4899號假扣押之執行
    程序，依前開說明，受擔保利益人即相對人可能發生之損害
    即尚未確定，自無強令其行使權利之理，故本件顯與民事訴
    訟法第106 條準用同法第104 條第1 項第3 款於「訴訟終結
    後」定20日以上期間催告受擔保利益人行使權利而未行使之
    要件不符，其聲請於法尚有未合，不能准許。
四、爰依民事訴訟法第95條、第78條，裁定如主文。
中    華    民    國    97    年    12    月    24    日
                  民事第一庭法  官  黃若美
以上正本證明與原本無異。
如不服本裁定應於送達後10日內向本院提出抗告狀，並應繳納抗
告裁判費新台幣1,000 元整。
中    華    民    國    97    年    12    月    24    日
                            書記官  江怡萱


司法院資訊處製作；財團法人民間司法改革基金會備份。
